【裁判字號】    99,簡上,671
【裁判日期】    990928
【裁判案由】    詐欺
【裁判全文】
臺灣桃園地方法院刑事判決             99年度簡上字第671號
上  訴  人  臺灣桃園地方法院檢察署檢察官
被      告  乙○○
上列上訴人因被告犯詐欺案件，不服本院民國99年7 月22日99年
度桃簡字第1577號第一審刑事簡易判決（聲請簡易判決處刑案號
：99年度偵字第2078號、99年度偵緝字第255 號，及移送併辦案
號：99年度偵字第12931 號），提起上訴，本院管轄之第二審合
議庭判決如下：
    主      文
上訴駁回。
    事實及理由
一、本案經本院管轄第二審之合議庭審理結果，認原審以被告乙
    ○○係犯刑法第30條第1 項前段、第339 條第1 項之幫助詐
    欺取財罪，另依刑法第30條第2 項之規定減輕其刑，並審酌
    被告輕易提供金融帳戶資料供他人掩飾犯罪所得使用，非但
    增加被害人尋求救濟之困難，造成社會人心不安，亦助長詐
    騙犯罪者之氣焰，使詐欺犯罪者得以順利取得詐欺所得之財
    物，危害財產交易安全，犯罪情節非輕，暨其行為手段、素
    行、犯罪後態度等一切情狀，而適用刑事訴訟法第449 條第
    1 項前段、第3 項、第454 條第2 項，刑法第339 條第1 項
    、第30條第1 項前段、第2 項、第55條、第41條第1 項前段
    ，刑法施行法第1 條之1 第1 項、第2 項前段，逕以簡易判
    決判處被告有期徒刑3 月，如易科罰金，以新臺幣（下同）
    1 千元折算1 日，經核其認事用法及量刑均無不當，應予維
    持，並引用原審判決書及其附件聲請簡易判決處刑書、移送
    併辦意旨書所記載之事實、證據及理由（如附件）。
二、檢察官依被害人甲○○之請求提起上訴，上訴意旨略以：被
    告迄今未賠償被害人甲○○之損失，且本件被害人數眾多，
    原審僅判處被告有期徒刑3 月，如易科罰金，以新臺幣1 千
    元折算1 日，量刑應屬過輕等語。
三、按法官於有罪判決如何量處罪刑，為實體法賦予審理法官裁
    量之刑罰權事項，法官行使此項裁量權，自得依據個案情節
    ，參酌刑法第57條所定各款犯罪情狀之規定，於法定刑度內
    量處被告罪刑；除有逾越該罪法定刑或法定要件，或未能符
    合法規範體系及目的，或未遵守一般經驗及論理法則，或顯
    然逾越裁量，或濫用裁量等違法情事之外，自不得任意指摘
    其量刑違法（最高法院80年臺非字第473 號、75年臺上字第
    7033號、72年臺上字第6696號、72年臺上字第3647號判例意
    旨可資參照）。準此，法官量刑，如非有上揭明顯違法之情
    事，自不得擅加指摘其違法或不當。
四、經查，本件原審認定被告罪證明確，而論以幫助詐欺取財罪
    ，並審酌被告輕易提供金融帳戶資料供他人掩飾犯罪所得使
    用，非但增加被害人尋求救濟之困難，造成社會人心不安，
    亦助長詐騙犯罪者之氣焰，使詐欺犯罪者得以順利取得詐欺
    所得之財物，危害財產交易安全，犯罪情節非輕，暨其行為
    手段、素行、犯罪後態度等一切情狀，量處被告有期徒刑3
    月，並諭知易科罰金之折算標準為以1 千元折算1 日，顯已
    就檢察官上訴理由所指摘之事項詳予審酌，經核並無不合，
    量刑亦甚妥適。揆諸前開最高法院判例意旨，殊難任意指摘
    原審量刑過輕，是檢察官徒以原審量刑過輕為由，提起本件
    上訴，為無理由，應予駁回。
五、本件被告經合法傳喚，無正當理由未到庭（有傳票送達回證
    、戶籍資料查詢及被告在監在押查詢報表等件在卷足憑），
    爰依刑事訴訟法第371 條規定，不待其陳述逕行判決。
據上論斷，應依刑事訴訟法第455 條之1 第1 項、第3 項、第36
8 條、第371條、第373 條，判決如主文。
本案經檢察官簡方毅到庭執行職務
中    華    民    國    99    年    9     月    28    日
                      臺灣桃園地方法院刑事第四庭
                          審判長法  官  張淑華
                                法  官  林宜靜
                                法  官  張宇葭
以上正本證明與原本無異。
本件不得上訴。
                                書記官  高  平
中    華    民    國    99    年    9     月    28    日

司法院資訊處製作；財團法人民間司法改革基金會備份。
